# 新的报告准则应用

提问人：xuxcpa 时间：2019-06-12 05:33:10
请问新的审计报告准则下，是否必须对高新认定等专项审计报告的报告格式进行修改，如审计结论前置等？？？

回答人：chenyiwei
这类报告有专门的规范，且《中国注册会计师审计准则第 1601 号——对按照特殊目的编制基础编制的财务报表审计的特殊考虑》目前仍在修订过程中，因此对此类有专门规范的专项审计报告，或者由 1601 号准则规范的特殊编制基础财务报表审计报告，均无需按新 1501 号审计准则及其应用指南规范的格式修改，直到后续有新的或进一步规定出台为止。